ACORDAO-COMPLETO-2566936

ACÓRDÃO DE RELAÇÃO

ACÓRDÃO DE RELAÇÃO 144/2023 ATA 3/2023 - PLENÁRIO

Acórdão 144/2023-TCU-Plenário
Trata-se de pedidos de reexame interpostos por Maria Jocelia Souza Muritiba, Elias Fernando Lucas, Sheyla Maria Marques da Silva e Noel Rodrigues Lima contra o Acórdão 1614/2019-TCU-Plenário, por meio do qual esta Corte de Contas conheceu da representação, considerou-a procedente e fez determinação à Secretaria de Gestão e Desempenho de Pessoal do Ministério da Economia - SGP, na qualidade de gestora do Sistema Integrado de Administração de Pessoal - Siape (peça 17) .
Considerando que a determinação constante do item 9.2 do acórdão recorrido teve como fundamento as disposições contidas no art. 71, inciso IX, da Constituição Federal, bem como o que prescreve o art. 45 da Lei 8.443/1992;
Considerando que o Tribunal de Contas da União exerceu a chamada jurisdição objetiva, ou seja, a relação processual estabeleceu-se apenas entre a Corte de Contas e o Ministério da Economia, tendo-se limitado o órgão de controle externo, no exercício de sua missão constitucional, a expedir ao órgão ministerial comando de natureza mandamental, sem efeito desconstitutivo;
Considerando que, se a natureza da decisão do Tribunal não é, em si mesma, desconstitutiva, não há que reconhecer, aos ora recorrentes, sucumbência no presente processo;
Considerando que, se não há sucumbência, não há interesse em intervir e, consequentemente, não há legitimidade recursal;
Os Ministros do Tribunal de Contas da União, quanto ao processo a seguir relacionado, ACORDAM, por unanimidade, com fundamento no art. 48 da Lei 8443/1992, c/c os arts. 143, inciso IV, alínea "b", e § 3º, e 282 do Regimento Interno do TCU, em:
a) não conhecer dos pedidos de reexame interpostos por Maria Jocelia Souza Muritiba, Elias Fernando Lucas, Sheyla Maria Marques da Silva e Noel Rodrigues Lima, ante a ausência de legitimidade recursal; e
b) dar ciência da presente deliberação aos recorrentes e aos órgãos/entidades interessados.
1. Processo TC-Processo 030.187/2018-4 (REPRESENTAÇÃO) 
	1.1. Apensos: Processo 004.921/2016-0 (REPRESENTAÇÃO) ; Processo 016.050/2022-3 (SOLICITAÇÃO DE CERTIDÃO) ; Processo 011.767/2022-7 (SOLICITAÇÃO DE CERTIDÃO) ; Processo 013.124/2022-6 (SOLICITAÇÃO DE CERTIDÃO) ; Processo 013.122/2022-3 (SOLICITAÇÃO DE CERTIDÃO) ; Processo 040.624/2020-0 (MONITORAMENTO) ; Processo 014.174/2022-7 (SOLICITAÇÃO DE CERTIDÃO) 
	1.2. Recorrentes: Maria Jocelia Souza Muritiba (XXX.574.345-XX) ; Elias Fernando Lucas (XXX.939.007-XX) ; Sheyla Maria Marques da Silva (XXX.156.245-XX) ; Noel Rodrigues Lima (XXX.236.291-XX) .
	1.3. Interessados: Aroldo Souza Andrade (XXX.021.475-XX) ; Carlos Alberto Lopes (XXX.421.304-XX) ; Domingos Nascimento Silva (XXX.763.565-XX) ; Jose Vieira Leal Filho (XXX.200.155-XX) ; Marcelino Ferreira de Azevedo Filho (XXX.081.262-XX) ; Milton Evangelista Dourado (XXX.962.711-XX) ; Rubens Pereira Garcia (XXX.352.392-XX) .
	1.4. Órgão/Entidade: Advocacia-geral da União; Ministério do Planejamento, Desenvolvimento e Gestão (extinta) .
	1.5. Relator: Ministro Vital do Rêgo.
	1.6. Representante do Ministério Público: não atuou.
	1.7. Relatora da deliberação recorrida: Ministra Ana Arraes.
	1.8. Unidade Técnica: Unidade de Auditoria Especializada em Recursos (AudRecursos) .
	1.9. Representação legal: Jose Carlos Ribeiro dos Santos (OAB/BA 19.557) .
	1.10. Determinações/Recomendações/Orientações: não há.

Advocacia-geral da União; Ministério do Planejamento, Desenvolvimento e Gestão (extinta).

Maria Jocelia Souza Muritiba (XXX.574.345-XX); Elias Fernando Lucas (XXX.939.007-XX); Sheyla Maria Marques da Silva (XXX.156.245-XX); Noel Rodrigues Lima (XXX.236.291-XX).

MARIA DALVA CHAVES

LUIZ DE SOUSA SANTOS JUNIOR

Débora de Oliveira

MARCELINO FERREIRA DE AZEVEDO FILHO

JAVANCY CELSO DE LIMA

PEDRO BATISTA DE ARAÚJO

MARIA DO SOCORRO CAMARA ARAUJO

SINDICATO DOS TRABALHADORES EM SAÚDE, TRABALHO E PREVIDÊNCIAL SOCIAL NO DISTRITO FEDERAL (¿SINDPREV/DF¿)

IVALDO BEZERRA DIAS

ELIANE BARBOSA DE OLIVEIRA

ODENILDES TAVARES FRUTUOSO

FERNANDO ANTONIO CORDEIRO PEIXOTO

MARIA DAS NEVES BRAZ CAVALCANTI DE MACEDO

MARILENE ALVES DE LIMA

MARIA VALDICE LIMA DE SOUZA

MARIA CONCEICAO DA SILVA NOE

VITAL DO RÊGO

Ministra Ana Arraes.

Jose Carlos Ribeiro dos Santos (OAB/BA 19.557).

Não atuou.

REPRESENTAÇÃO (REPR)

Unidade de Auditoria Especializada em Recursos (AudRecursos).